臺灣苗栗地方法院民事小額判決
111年度苗小字第125號
原      告  黃進興  
被      告  劉昌炫  

上列當事人間請求侵權行為損害賠償事件，本院於民國111年3月
24日言詞辯論終結，判決如下：
    主  文
被告應給付原告新臺幣（下同）100,000元。
訴訟費用1,000元由被告負擔。
本判決得假執行。
　　事實及理由
壹、程序方面
一、被告經合法通知，未於言詞辯論期日到場，核無民事訴訟法
    第386條各款所列情形，爰依原告之聲請，由其一造辯論而
    為判決。
二、按關於請求給付金錢或其他代替物或有價證券之訴訟，其標
    的金額或價額在新臺幣十萬元以下者，適用本章所定之小額
    程序；當事人不得為適用小額程序而為一部請求，但已向法
    院陳明就其餘額不另起訴請求者，不在此限，民事訴訟法第
    436條之8、第436條之16分別定有明文。本件原告起訴主張
    其損害為新臺幣（下同）280,499元，而就其中之100,000元
    為一部請求，惟原告已陳明就餘額不另起訴請求（見本院卷
    第97頁），揆諸前開規定，原告所為本件請求自得適用小額
    訴訟程序，併此敘明。　　
貳、實體方面
一、原告主張：被告於民國107年6月9日7時54分許，駕駛車牌號
    碼000-00號營業用全聯結車（聯結車號00-000號營業半拖車
    ，下稱系爭聯結車），在門牌號碼苗栗縣○○市○○路000號建
    物（下稱系爭建物）前由西往東方向車道（下稱系爭路段）
    臨時停車並占用車道卸貨，影響往來車輛通行，亦無擺放警
    示標示，另訴外人李承峰（下稱姓名）亦駕駛之堆高機自系
    爭建物地下室出口倒車至系爭路段路面迴轉，適有原告騎乘
    車牌號碼000-0000號普通重型機車（下稱系爭機車）行駛至
    系爭路段，因而閃避不及致與堆高機發生碰撞（下稱系爭車
    禍），造成原告受有左側肱骨開放性骨折、左胸挫傷併左側
    第二肋骨骨折、前胸撕裂傷及右側肢體多處擦挫傷、右側肩
    峰鎖骨關節拉傷等傷害（下稱系爭傷害）。原告前已與李承
    峰以150,000元達成和解，惟被告迄今尚未賠償，被告就其
    違規臨停致系爭車禍發生，亦應負侵權行為損害賠償責任。
    而原告因系爭車禍受傷，並受有下列損害：㈠107年6月9日至
    同年6月16日之住院醫療費用71,649元、107年6月23日至同
    年12月15日間回診醫療費用2,270元、醫療器材380元、㈡回
    診交通費用6,200元、㈢精神慰撫金200,000元，共計280,499
    元，爰依民法第184條第1項前段、第191條之2、第195條規
    定提起本訴等語。並聲明：被告應給付原告100,000元。
二、被告未於言詞辯論期日到場，亦未提出書狀為任何聲明或陳
    述。
三、得心證之理由：
　㈠按因故意或過失，不法侵害他人之權利者，負損害賠償責任
    ；數人共同不法侵害他人之權利者，連帶負損害賠償責任；
    汽車、機車或其他非依軌道行駛之動力車輛，在使用中加損
    害於他人者，駕駛人應賠償因此所生之損害，但於防止損害
    之發生，已盡相當之注意者，不在此限，民法第184 條第1
    項前段、第185條第1項、第191條之2前段分別定有明文。又
    汽車停車時，於顯有妨礙其他人、車通行處所，不得停車，
    道路交通安全規則第112條第1項第9款亦有明定。經查，被
    告駕駛之系爭聯結車在系爭車禍地點臨時停車進行卸貨作業
    ，未加以警示標誌，且系爭車禍現場為雙向單行道，系爭聯
    結車臨停道路不僅未緊鄰路緣停車，車身甚已占用超過道路
    之一半，致原告騎車至此，突見李承峰所駕之堆高機自路旁
    系爭建物出現，因系爭聯結車違法臨停，亦無從閃避而致系
    爭車禍發生，原告亦因而受有系爭傷害，此有原告所提為恭
    醫療財團法人為恭紀念醫院（下稱為恭醫院）乙種診斷證明
    書、交通事故當事人登記聯單、道路交通事故現場圖、現場
    照片等件為證（見本院卷第19、53至69、125頁），並有本
    院依職權向苗栗縣警察局頭份分局調取系爭車禍之道路交通
    事故調查卷宗在卷可憑（見本院卷第37至69頁），堪認此部
    分事實為真實。又李承峰駕駛堆高機因未注意原告來車致與
    原告發生擦撞等情，並據李承峰於警詢陳述甚明，足見系爭
    車禍之發生，被告及李承峰均有過失，而為共同侵權行為，
    應各負50％之過失責任。從而，原告所受系爭傷害，係被告
    不當停車及李承峰過失駕駛之行為所致，兩者間具有相當因
    果關係，則本件原告依侵權行為規定請求被告賠償損害，自
    屬有據。
　㈡又按不法侵害他人之身體或健康者，對於被害人因此喪失或
    減少勞動能力或增加生活上之需要時，應負損害賠償責任；
    不法侵害他人之身體、健康、名譽、自由、信用、隱私、貞
    操，或不法侵害其他人格法益而情節重大者，被害人雖非財
    產上之損害，亦得請求賠償相當之金額，民法第193條第1項
    、第195條第1項前段分別定有明文。本件原告得請求之損害
    賠償項目及金額各以多少為適當，分述如下：
　⒈醫療費用部分：
　  原告主張因系爭車禍支出住院及門診之醫療費用、醫療器材
    ，合計74,299元（含為恭醫院107年6月9日至同年6月16日之
    住院醫療費用71,649元、107年6月23日至同年12月15日間回
    診醫療費用2,270元、醫療器材380元），業據其提出為恭醫
    院乙種診斷證明書及住院、門診醫療費用明細、購買醫療器
    材統一發票等件為證（見本院卷第103、107、117、125頁）
    ，而被告已於相當時期受合法通知而未於言詞辯論期日到場
    ，亦未提出書狀作何聲明或陳述，依民事訴訟法第280 條第
    3項準用第1項規定，視同自認，是原告請求上開醫療費用74
    ,299元，洵屬有據。
　⒉回診交通費用部分：
　　原告主張就醫回診搭乘計程車往返醫院及住家之車資費用6,
    200元，並提出高鐵計程車運價證明、計程車行免用統一發
    票收據、為恭醫院乙種診斷證明書在卷可憑（見本院卷第11
    1、113、115、125頁），衡諸原告所受系爭傷害不輕，需多
    次往返為恭醫院回診治療，其前開交通費之支出尚屬必要，
    且被告已於相當時期受合法通知而未於言詞辯論期日到場，
    亦未提出書狀作何聲明或陳述，依民事訴訟法第280 條第3
    項準用第1項規定，視同自認，是原告請求回診交通費用6,2
    00元，堪認可採。
　⒊精神慰撫金部分：
　　原告因被告過失駕駛行為之不法侵害受有系爭傷害，須忍受
    身體之疼痛及就醫之不便，堪認其精神上受有相當程度之痛
    苦，自得依民法第195 條第1項規定請求被告賠償精神慰撫
    金。又按非財產上損害之慰撫金數額，究竟若干為適當，應
    斟酌兩造身分、地位、經濟狀況、加害程度及其他各種情形
    ，俾為審判之依據（最高法院86年度台上字第511 號、第35
    37號判決意旨參照）。查原告為中正理工學院畢業，擔任行
    政人員，月薪約40,000元（見本院卷第98頁），另被告為國
    中畢業，108、109年度均無所得，名下財產價值僅15,384元
    ，此有兩造之稅務電子閘門財產所得調件明細表可憑（見本
    院財稅資料卷）；本院斟酌兩造前開經濟狀況、身分、地位
    ，並考量系爭車禍之情節及原告受有多處骨折、擦挫傷、前
    胸撕裂傷及關節拉傷，且住院8日，傷勢非輕，認原告請求
    之精神慰撫金200,000元，應屬可採。
　⒋基上，原告所受之損害為280,499元（計算式：74,299元＋6,2
    00元＋200,000元）。
　㈢又查，原告前與李承峰以150,000元達成和解，此有和解書在
    卷可憑（見本院卷第101頁），依渠等和解內容，原告亦未
    拋棄對被告之民事請求權，酌以被告與李承峰就系爭車禍應
    各負50％之過失責任，則扣除被告與李承峰間之內部分擔額
    及原告已獲償之部分，原告得向被告請求賠償之金額應為13
    0,499元（計算式：280,499元－150,000元＝130,499元），故
    本件原告向被告請求賠償100,000元，堪認可採。
四、綜上所述，原告依侵權行為法律關係請求被告給付100,000
    元，為有理由，應予准許。　
五、本件係依小額程序所為被告敗訴之判決，依民事訴訟法第43
    6條之20規定，應職權宣告假執行。
六、訴訟費用負擔之依據：民事訴訟法第78條。　　　　　　　
中　　華　　民　　國　　111 　年　　4 　　月　　12　　日
                  苗栗簡易庭  法　官　黃思惠
如不服本判決，應於判決送達後20日內，以判決違背法令為理由
，向本院提出上訴狀並表明上訴理由，及須按他造當事人之人數
附繕本。如委任律師提起上訴者，應一併繳納上訴審裁判費。
上訴理由應表明：
  一、原判決所違背之法令及其具體內容，
  二、依訴訟資料可認為原判決有違背法令之具體事實。
如未表明上訴理由者，應於上訴後20日內向本院提出上訴理由。
當事人如對本件訴訟內容有所疑義，得聲請閱卷。
                              書記官  林翰章
中　　華　　民　　國　　111 　年　　4 　　月　　12　　日